臺灣雲林地方法院刑事判決　　　　　　　　94年度易字第32號
公　訴　人　臺灣雲林地方法院檢察署檢察官
被　　　告　丁○○
　　　　　　　　　　（現另案於臺灣雲林第二監獄執行中）
　　　　　　戊○○
　　　　　　　　　　（現另案於臺灣雲林第二監獄執行中）
上列被告等因竊盜案件，經檢察官提起公訴（93年度偵字第3328
、3510號），及就被告丁○○部分移送併辦（94年度偵字第391
號），並經檢察官當庭就被告戊○○部分擴張起訴事實（94年度
偵字第1074號），本院判決如下：
    主  文
丁○○連續結夥三人以上竊盜，累犯，處有期徒刑拾月。
戊○○連續結夥三人以上竊盜，處有期徒刑捌月。
    事  實
壹、丁○○部分：
一、丁○○曾因違反毒品危害防制條例案件，經法院判處有期徒
    刑7 月、8 月，二罪接續執行，於民國90年9 月14日入監執
    行，並於91年7 月29日假釋，刑期至92年1 月26日屆滿，以
    已執行論。詎仍不知悔改，基於意圖為自己不法所有之概括
    犯意，連續於：
  (一)93年8 月10日凌晨3 時許，在雲林縣虎尾鎮○○路3 之15號
    前，竊取庚○所有車號SD-3947 號自小貨車，得手後留供自
    己代步之用。嗣於同日16時40分許，駕車內載丙○○，行經
    雲林縣斗南鎮○○路與大業路口附近，為警當場查獲。
  (二)93年8 月27日8 時許，與乙○○基於竊盜犯意聯絡，推由丁○○在旁把風，由乙○○持自備鑰匙，在雲林縣西螺鎮慈愛
    醫院旁後方停車場，共同竊取辛○所有之車號SF -1629號自
    小貨車，得手後，留供2 人代步之用。
  (三)93年8 月28日凌晨2 時許，由乙○○駕駛前開車輛，搭載丁○○及戊○○，至雲林縣虎尾鎮○○里○○路108 號之2 前
    ，3 人基於竊盜犯意聯絡，徒手竊取甲○○所有之板模鐵柱
    35 支 ，得手後，將所竊得之鐵柱，藏放於雲林縣斗六市○○○路與宏泰路口旁之空地。於同日3 時許，乙○○復駕車
    搭載戊○○與丁○○返回上開地點，接續竊取板模鐵柱14支
    之際，於同日凌晨3 時10分許，為警當場查獲。
二、案經庚○訴由雲林縣警察局斗南分局、虎尾分局報請臺灣雲
    林地方法院檢察署檢察官偵查起訴。
貳、戊○○部分：
一、戊○○基於意圖為自己不法所有之概括犯意，連續於：
  (一)93年8 月28日凌晨2 時許，由乙○○駕駛車牌號碼SF-1 629
    號自小貨車（該車係乙○○與丁○○共同於93年8 月27日8
    時許，在雲林縣西螺鎮慈愛醫院旁後方停車場竊取），內載
    丁○○及戊○○，至雲林縣虎尾鎮○○里○○路108 號之2
    前，3 人基於竊盜犯意聯絡，徒手竊取甲○○所有之板模鐵
    柱35支，得手後，將所竊得之鐵柱，藏放於雲林縣斗六市○○○路與宏泰路口旁之空地。於同日3 時許，乙○○復駕車
    搭載戊○○與丁○○返回上開地點，接續竊取板模鐵柱14支
    之際，於同日凌晨3 時10分許，為警當場查獲。
  (二)94年2 月16日17時許，與林志武（另由檢察官聲請簡易判決
    處刑）基於竊盜犯意聯絡，由戊○○駕駛其所有未懸掛車牌
    之自小貨車，搭載林志武，至雲林縣虎尾鎮○○里○○○路
    旁，由林志武徒手竊取蕭富元所有之白鐵板2 塊、白鐵管5
    支，得手後，利用前開自小貨車，載運至雲林縣斗南鎮中古
    舊貨商變賣，得款約新台幣（下同）700 餘元，由2 人平分
    花用。
  (三)94年2 月16日某時許，在雲林縣崙背鄉台十九線外環路與東
    興路口，竊取交通部公路局第五工程處所有之路標指示標誌
    牌1 面及鍍鋅管1 支，得手後，將鍍鋅管1 支攜至斗南鎮○○道旁某舊貨商變賣，所得贓款由自己花用。
  (四)94年2 月21日23時30分許．在雲林縣虎尾鎮○○里○○路11
    3-1 號前，竊取黃中輝所有車號T3 -2479號自小貨車油箱內
    之92無鉛汽油，得手後旋即逃離現場。嗣於93年3 月3 日11
    時20分許，為警循線查獲，始悉上情。
二、案經庚○訴由雲林縣警察局斗南分局、虎尾分局報請臺灣雲
    林地方法院檢察署檢察官偵查起訴。
    理  由
壹、被告丁○○部分：
一、訊據被告丁○○對於上揭事實坦承不諱，經核與證人乙○○
    於本院證述情節（詳本院卷192 、193 頁），被害人庚○、
    辛○、甲○○於警詢指訴情節相符（詳警卷(一)7 、警卷(二)9
    至11頁），復有贓物領據、照片2 張、雲林縣警察局車輛尋
    獲輸入單、車輛竊盜資料個別查詢報表、刑案現場平面圖、
    現場照片10張、位置圖、通聯記錄、照片3 張、贓物認領保
    管單、車籍查詢資料、刑案現場照片2 張及現場平面圖等件
    在卷可稽（詳警卷(一)8 至11頁，警卷(二)16至19、22頁，偵卷
    (一)22至33、36至40、43、44頁，偵卷(二)34、35頁），足認被
    告自白與事實相符，堪以採信。本件事證明確，被告犯行，
    堪以認定。
二、核被告丁○○事實一(一)、(二)所為，均係犯刑法第320 條第1
    項普通竊盜罪；事實一(三)所為，係犯刑法第321 條第1 項第
    4 款結夥三人以上竊盜罪。又公訴人起訴書雖認被告丁○○
    事實一(三)所為，係犯刑法第320 條第1 項普通竊盜罪，惟公
    訴人於審判期日，已當庭變更起訴法條為刑法第321 條第1
    項第4 款之加重竊盜罪，且本院亦當庭告知被告丁○○，並
    命被告丁○○依該罪為辯論（本院卷193 頁），並無變更起
    訴法條之問題，併此敘明。被告丁○○就上述事實一(二)犯行
    部分，與乙○○間；另就上述事實一(三)犯行部分，與乙○○
    、戊○○間，均有犯意聯絡及行為分擔，應依刑法第28 條
    規定，論以共同正犯。被告丁○○所為上開事實(三)之竊盜犯
    行，先後於該日2 時許及3 時許，竊取同一被害人所有而放
    置於同一處之板模鐵柱，顯係基於同一竊盜犯意下之接續行
    為，僅侵害1 個法益，應為接續犯，屬單純1 罪。又被告丁○○上述3 次竊盜犯行，時間緊接，所犯罪名相同，顯係出
    於概括犯意反覆為之，為連續犯，應依刑法第56條規定，論
    以情節較重之結夥三人以上竊盜罪，並加重其刑。被告丁○○曾因違反毒品危害防制條例案件，經法院判處有期徒刑7
    月、8 月，二罪接續執行，於90年9 月14日入監執行，並於
    91年7 月29日假釋，刑期至92年1 月26日屆滿，以已執行論
    ，有台灣高等法院被告前案紀錄表在卷可佐。被告丁○○於
    有期徒刑執行完畢後，5 年內再犯本件有期徒刑以上之罪，
    為累犯，依刑法第47條規定，遞加其刑。爰審酌被告為高職
    肄業學歷，不尊重他人財產權，為竊盜犯行，及犯後坦承犯
    行等一切情狀，量處如主文所示之刑。
三、臺灣雲林地方法院檢察署檢察官94年度偵字第391 號移送併
    辦意旨略以：被告丁○○於94年1 月11日上午，在雲林縣虎
    尾鎮廉使里廉使1594號，以不詳方式，竊取武得原所有車號
    SE-1655 號自用小客車1 部，得手後供己代步使用，並於94
    年1 月13日17時，在雲林縣虎尾鎮○○路「飛馬遊藝場」，
    借予陳秋露使用。而陳秋露於94年1 月13日18時10分許，在
    雲林縣虎尾鎮○○街90號前，為警查獲。因認被告丁○○涉
    犯刑法第320 條第1 項普通竊盜罪嫌云云。查公訴人認被告
    丁○○涉犯此部分竊盜犯嫌，無非以陳秋露警詢筆錄及檢察
    官訊問筆錄（詳警卷(三)1 至3 頁，偵卷(三)9 、18頁）、被害
    人武得原警詢筆錄（詳警卷(三)7 、8 頁）、贓物照片2 張、
    贓物認領保管單1 紙、車輛竊盜、車牌失竊資料個別查詢報
    表- 查詢車輛認可資料1 紙（詳警卷(三)9 至12頁）及被告丁○○警詢筆錄及檢察官訊問筆錄等件（詳警卷(三)4 至6 頁，
    偵卷(三)18、19頁），為其證明方法。然被告丁○○否認有何
    竊取上開自小客車犯行。辯稱：車子不是伊借給陳秋露使用
    ，是陳秋露的等語。經查，公訴人所指之被害人武得原警詢
    筆錄、贓物照片2 張、贓物認領保管單1 紙、車輛竊盜、車
    牌失竊資料個別查詢報表- 查詢車輛認可資料1 紙等證據，
    固得證明被害人武得原所有自小客車，於上揭時地，遭人竊
    取等情，然被告丁○○是否竊取該自小客車，仍應有積極證
    據認定。而陳秋露固然先於警詢指稱：該車是於94年1 月13
    日17時許，在雲林縣虎尾鎮飛馬遊藝場，向丁○○所借，鑰
    匙為丁○○所有云云；復於檢察官訊問時再指稱：94年1 月
    13日下午5 時，向丁○○所借，在雲林縣虎尾鎮○○路飛馬
    遊藝場向他借，他當時在打電動，沒有時間陪我去找我朋友
    陳建宏，因此就開他的車云云。然陳秋露係駕駛該部自小客
    車遭警查獲之人，自身已涉犯竊盜或收受贓物犯罪嫌疑重大
    。本院無法排除陳秋露為掩飾自己之犯罪情節，而有誣指他
    人犯罪之可能性存在。是陳秋露於警詢及檢察官訊問筆錄所
    為指訴，實難輕信。又被告丁○○自始否認有竊取該自小客
    車犯行，則本院自難僅以陳秋露單方面供述，即率認該自小
    客車為被告丁○○所竊。此外，復查無其他積極證據，足證
    被告丁○○確有公訴人所指此部分竊盜犯行。從而，本件併
    辦部分，與前開有罪部分之事實，即難認有連續犯之裁判上
    一罪關係，則本案已起訴部分之效力既不及於未起訴之移送
    併辦部分，本院尚不得對該移送併辦部分予以審究，自應退
    回檢察官另為適法之處理，附此敘明。
貳、被告戊○○部分：
一、訊據被告戊○○對於上揭事實坦承不諱，經核與證人乙○○
    於本院證述情節（詳本院卷192 、193 頁），被害人甲○○
    、黎友慈、黃中輝及蕭富元於警詢指訴情節相符（詳警卷(二)
    11 頁 ，警卷(四)5 至7 頁），並據共同正犯林志武於警詢供
    述甚明（詳警卷(四)3 、4 頁），復有照片3 張、贓物認領保
    管單、車籍查詢資料、刑案現場照片2 張、現場平面圖、贓
    物領據及卷附照片11張（詳警卷(二)16至19、22頁，警卷(四)8
    至11頁，偵卷(二)34、35頁），足認被告自白與事實相符，堪
    以採信。本件事證明確，被告犯行，堪以認定。
二、核被告戊○○事實一(一)所為，係犯刑法第321 條第1 項第4
    款結夥三人以上竊盜罪；事實一(二)至(四)所為，均係犯刑法第
    320 條第1 項普通竊盜罪。又公訴人起訴書雖認被告戊○○
    事實一(一)所為，係犯刑法第320 條第1 項普通竊盜罪，惟公
    訴人於審判期日，已當庭變更起訴法條為刑法第321 條第1
    項第4 款之加重竊盜罪，且本院亦當庭告知被告戊○○，並
    命被告戊○○依該罪為辯論（本院卷193 頁），並無變更起
    訴法條之問題，併此敘明。被告戊○○就上述事實一(一)犯行
    部分，與丁○○、乙○○間；另就上述事實一(二)犯行部分，
    與林志武間，均有犯意聯絡及行為分擔，應依刑法第28條規
    定，論以共同正犯。被告戊○○所為上開事實一(一)之竊盜犯
    行，先後於該日2 時許及3 時許，竊取同一被害人所有而放
    置於同一處之板模鐵柱，顯係基於同一竊盜犯意下之接續行
    為，僅侵害1 個法益，應為接續犯，屬單純1 罪。又被告戊○○上述4 次竊盜犯行，時間緊接，所犯罪名相同，顯係出
    於概括犯意反覆為之，為連續犯，應依刑法第56條規定，論
    以情節較重之結夥三人以上竊盜罪，並加重其刑。公訴人僅
    就被告上揭事實一(一)竊盜犯行提起公訴，其餘部分未及論列
    ，然檢察官就犯罪事實一部起訴者，其效力及於全部，被告
    經檢察官起訴範圍外之前開事實一(二)至(四)（即檢察官當庭擴
    張犯罪事實部分），與前揭論罪科刑部分，係基於概括犯意
    為之，具有連續犯之裁判上一罪關係，本院自得併予審理，
    附予敘明。爰審酌被告為國中畢業學歷，不尊重他人財產權
    ，為竊盜犯行，及犯後坦承犯行等一切情狀，量處如主文所
    示之刑。
三、公訴意旨另以：被告戊○○與被告丁○○基於竊盜犯意聯絡
    ，於93年8 月27日8 時許，在雲林縣西螺鎮慈愛醫院旁後方
    停車場，共同竊取辛○所有之車號SF-1629 號自小貨車，得
    手後，留供2 人代步之用。因認被告戊○○涉犯刑法第320
    條第1 項竊盜罪嫌云云。查公訴人認被告戊○○涉犯此部分
    竊盜犯嫌，無非以被害人辛○警詢筆錄、自小貨車照片3 張
    、自小貨車贓物認領保管收據1 紙、車籍作業系統查詢認可
    資料1 紙、刑案現場照片2 張及現場平面圖等件（警卷(二)16
    至19、22頁，偵卷(二)34、35頁），為其證明方法。然被告戊○○坦承其於93年8 月28日凌晨3 時10分許，與被告丁○○
    因共同竊取板模鐵柱遭警查獲之事實不諱，惟否認有何共同
    竊取自小貨車犯行。辯稱：伊未共同竊取自小貨車等語。經
    查，公訴人所指之被害人辛○警詢筆錄、自小貨車照片3 張
    、自小貨車贓物認領保管收據1 紙、車籍作業系統查詢認可
    資料1 紙、刑案現場照片2 張及現場平面圖等證據，固得證
    明被害人辛○所有自小貨車，於上揭時地，遭人竊取等情，
    然被告戊○○是否共同竊取該自小貨車，則仍應有積極證據
    認定。本案被告戊○○自始否認有參與竊取該自小貨車犯行
    ，而被告丁○○亦未供稱被告戊○○確有參與該部分竊盜犯
    行。則本院自難僅以被告戊○○曾乘坐該自小貨車，與被告
    丁○○、乙○○共同至雲林縣虎尾鎮○○里○○路108 號之
    2 前，竊取甲○○所有板模鐵柱，並遭警查獲，即推論被告
    戊○○尚參與竊取該自小貨車犯行。此外，復查無其他積極
    證據，足證被告戊○○確有公訴人所指此部分竊盜犯行。然
    被告戊○○此部分犯行，與前揭論罪科刑部分，為連續犯裁
    判上一罪關係，爰不另宣告無罪。
據上論斷，應依刑事訴訟法第299 條第1 項前段，刑法第28 條
、第56條、第321 條第1 項第4 款、第47條，判決如主文。
本案經檢察官己○○到庭執行職務
中　　華　　民　　國　　94　　年　　12　　月　　19　　日
                  刑事第二庭    審判長法  官  林  輝  煌
                                      法  官  李  明  鴻
                                      法  官  柯  志  民
以上正本證明與原本無異。
如不服本判決，應於判決送達後10日內，向本院提出上訴狀。
                                      書記官　魏  輝  碩
中　　華　　民　　國　　94　　年　　12　　月　　19　　日
論罪之法條全文：
刑法第321條
犯竊盜罪而有左列情形之一者，處六月以上、五年以下有期徒刑：
一  於夜間侵入住宅或有人居住之建築物、船艦或隱匿其內而犯
    之者。
二  毀越門扇、牆垣或其他安全設備而犯之者。
三  攜帶兇器而犯之者。
四  結夥三人以上而犯之者。
五  乘火災、水災或其他災害之際而犯之者。
六  在車站或埠頭而犯之者。
前項之未遂犯罰之。
